臺灣臺北地方法院民事裁定　　　　　　100年度國小抗字第1號
抗　告　人　　新品瓦斯安全設備股份有限公司
兼法定代理人　莊榮兆
相　對　人　　行政院公平交易委員會
法定代理人　　吳秀明
代　理　人　　潘正芬律師
　　　　　　　陳修君律師
上列當事人間請求國家賠償事件，上訴人對於民國93年11月24日
本院臺北簡易庭93年度北國小字第4號裁定提起抗告，並為訴之
追加，本院就追加訴訟部分，裁定如下：
    主  文
抗告人追加之訴駁回。
追加之訴訴訟費用由抗告人負擔。
    理  由
一、按當事人於第二審程序不得為訴之變更、追加或提起反訴，
    民事訴訟法第436條之27定有明文。
二、經查：
  (一)抗告人在原審起訴，原主張相對人明知其所生產之瓦斯防爆
    器享有專利，竟於90年9月19日以（90）公處字第139號處分
    書處其罰鍰新臺幣（下同）2,000萬元，原審共同被告黃宗
    樂並教唆王俊夫、郭介恆、尤明錫、蔡茂寅、周志宏、林輝
    煌、羅昌發、陳慈陽、蔡宗珍等9名行政院訴願委員會委員
    ，於其所提院臺訴字第09100848585號訴願程序中違法拒絕
    其閱卷，致行政院訴願委員會於91年6月10日駁回其訴訟，
    相對人及原審共同被告王俊夫等人明顯故意不法侵害其之訴
    訟權及閱卷權等權利，爰請求連帶賠償10萬元，及自起訴狀
    繕本送達翌日起至清償日止，按年息5%計算之利息，另請求
    共同具名連續3日於中時、聯合、自由、蘋果、經濟及工商
    等各大報紙頭版二分之一刊登道歉啟事與判決主文，並於中
    視、台視、民視、TVBS、東森、年代及公共電視之夜間19時
    至21時時段以1分鐘50字朗讀上述文字各3次（見原審卷第1-
    6頁）；嗣於93年9月14日提出聲請保留狀，表明：「為請保
    留非財產權訴訟，僅檢附裁判費壹仟元繳納，實感德便。登
    報道歉等三千元，請容免繳」（見原審卷第39頁）等語；繼
    於93年11月15日當庭表示其係就相對人於90年9月6日製作90
    公處字第139號處分2000萬元罰鍰之行為提出國家賠償，行
    政院訴願委員會委員不讓其閱卷及相對人主任委員黃宗樂部
    分，則請求侵權行為損害賠償等語（見原審卷第85頁），既
    有起訴狀、民事聲明保留狀及言詞辯論筆錄可稽，自可知抗
    告人係依國家賠償法及侵權行為法律關係，對相對人及黃宗
    樂暨王俊夫等9名委員起訴，並請求相對人應與王俊夫等9名
    委員連帶給付10萬元，及自起訴狀繕本送達翌日起至清償日
    止，按年息5%計算之利息。是本件應適用小額訴訟程序。
  (二)惟抗告人未踐行國家賠償法第10條及第11條之程序，經原審
    以起訴之法定要件不備為理由裁定駁回，抗告人提起抗告後
    ，雖具狀聲明「擴張至11萬元先為請求」（見本院卷第24頁
    ），並具狀追加「行政院及吳秀明」、「趙揚清、鄭優、舒
    瑞金」為被告（見本院卷第51、59、77頁），然抗告人迄未
    提出相對人逾期不協議、協議不成立或拒絕賠償之證明文件
    ，其對相對人而為之國家賠償請求之法定要件仍然不備，且
    其情形無法補正，抗告並無理由，業經本院裁定駁回其抗告
    ，不僅尚未進入本案審理之階段，依首揭規定，亦不得准許
    於第二審程序為訴之追加，故其所為聲明之擴張及被告之追
    加並不合法，自應予駁回。
三、據上論結，本件追加之訴為不合法，依民事訴訟法第436條
    之32第2項、第463條、第249條第1項第6款、第95條、第85
    條第1項前段，裁定如主文。
中    華    民    國   100    年    7     月    5     日
                  民事第四庭  審判長法  官  張瑜鳳
                                    法  官  胡宏文
                                    法  官  許純芳
以上正本係照原本作成。
本裁定不得抗告。
中    華    民    國   100    年    7     月    8     日
                                    書記官  陳怡君